tr_test.aff
FLAG UTF-8
SFX ї ümek ünyemeyeceğiz ümek
SFX ї emek enyemeyeceğizdir emek
SFX ї imek inyemeyeceğizdir imek
SFX ї ümek ünyemeyeceğizdir ümek
SFX ї emek enyemeyeli emek
SFX ї imek inyemeyeli imek
SFX ї ümek ünyemeyeli ümek
SFX ї emek enyemeyelim emek
SFX ї imek inyemeyelim imek
SFX ї ümek ünyemeyelim ümek
SFX ї emek enyemeyemeden emek
SFX ї imek inyemeyemeden imek
SFX ї ümek ünyemeyemeden ümek
SFX ї emek enyemeyen emek
SFX ї imek inyemeyen imek
SFX ї ümek ünyemeyen ümek
SFX ї emek enyemeyen/ЙЂѢЦъЫТшйтвжнфѧ emek
SFX ї imek inyemeyen/ЙЂѢЦъЫТшйтвжнфѧ imek
SFX ї ümek ünyemeyen/ЙЂѢЦъЫТшйтвжнфѧ ümek
SFX ї emek enyemeyerek emek
SFX ї imek inyemeyerek imek
SFX ї ümek ünyemeyerek ümek
SFX ї emek enyemeyerken emek
SFX ї imek inyemeyerken imek
SFX ї ümek ünyemeyerken ümek
SFX ї emek enyemeyesi emek
SFX ї imek inyemeyesi imek
SFX ї ümek ünyemeyesi ümek
SFX ї emek enyemeyesi/ЛѥѽЦъѬѩшйтвжнфѧ emek
SFX ї imek inyemeyesi/ЛѥѽЦъѬѩшйтвжнфѧ imek
SFX ї ümek ünyemeyesi/ЛѥѽЦъѬѩшйтвжнфѧ ümek
SFX ї emek enyemeyeyim emek
SFX ї imek inyemeyeyim imek
SFX ї ümek ünyemeyeyim ümek
SFX ї emek enyemeyici emek
SFX ї imek inyemeyici imek
SFX ї ümek ünyemeyici ümek
SFX ї emek enyemeyici/ЛѥѽЦъѬѩшйтвжнфѧ emek
SFX ї imek inyemeyici/ЛѥѽЦъѬѩшйтвжнфѧ imek
SFX ї ümek ünyemeyici/ЛѥѽЦъѬѩшйтвжнфѧ ümek
SFX ї emek enyemeyin emek
SFX ї imek inyemeyin imek
SFX ї ümek ünyemeyin ümek
SFX ї emek enyemeyince emek
SFX ї imek inyemeyince imek
SFX ї ümek ünyemeyince ümek
SFX ї emek enyemeyinceye emek
SFX ї imek inyemeyinceye imek
SFX ї ümek ünyemeyinceye ümek
SFX ї emek enyemeyiniz emek
SFX ї imek inyemeyiniz imek
SFX ї ümek ünyemeyiniz ümek
SFX ї emek enyemeyip emek
SFX ї imek inyemeyip imek
SFX ї ümek ünyemeyip ümek
SFX ї emek enyemeyirken emek
SFX ї imek inyemeyirken imek
SFX ї ümek ünyemeyirken ümek
SFX ї emek enyemeyiz emek
SFX ї imek inyemeyiz imek
SFX ї ümek ünyemeyiz ümek
SFX ї emek enyemeyizdir emek
SFX ї imek inyemeyizdir imek
SFX ї ümek ünyemeyizdir ümek
SFX ї emek enyemeyiş emek
SFX ї imek inyemeyiş imek
SFX ї ümek ünyemeyiş ümek
SFX ї emek enyemeyiş/ЙЂѢЦъЫТшйтвжнфѧ emek
SFX ї imek inyemeyiş/ЙЂѢЦъЫТшйтвжнфѧ imek
SFX ї ümek ünyemeyiş/ЙЂѢЦъЫТшйтвжнфѧ ümek
SFX ї emek enyemez emek
SFX ї imek inyemez imek
SFX ї ümek ünyemez ümek
SFX ї emek enyemezdi emek
SFX ї imek inyemezdi imek
SFX ї ümek ünyemezdi ümek
SFX ї emek enyemezdik emek
SFX ї imek inyemezdik imek
SFX ї ümek ünyemezdik ümek
SFX ї emek enyemezdiler/ѧ emek
SFX ї imek inyemezdiler/ѧ imek
SFX ї ümek ünyemezdiler/ѧ ümek
SFX ї emek enyemezdim emek
SFX ї imek inyemezdim imek
SFX ї ümek ünyemezdim ümek
SFX ї emek enyemezdin emek
SFX ї imek inyemezdin imek
SFX ї ümek ünyemezdin ümek
SFX ї emek enyemezdiniz emek
SFX ї imek inyemezdiniz imek
SFX ї ümek ünyemezdiniz ümek
SFX ї emek enyemezdir emek
SFX ї imek inyemezdir imek
SFX ї ümek ünyemezdir ümek
SFX ї emek enyemezken emek
SFX ї imek inyemezken imek
SFX ї ümek ünyemezken ümek
SFX ї emek enyemezler/ѧ emek
SFX ї imek inyemezler/ѧ imek
SFX ї ümek ünyemezler/ѧ ümek
SFX ї emek enyemezlerdi emek
SFX ї imek inyemezlerdi imek
SFX ї ümek ünyemezlerdi ümek
SFX ї emek enyemezlerdir emek
SFX ї imek inyemezlerdir imek
SFX ї ümek ünyemezlerdir ümek
SFX ї emek enyemezlermiş emek
SFX ї imek inyemezlermiş imek
SFX ї ümek ünyemezlermiş ümek
SFX ї emek enyemezmiş emek
SFX ї imek inyemezmiş imek
SFX ї ümek ünyemezmiş ümek
SFX ї emek enyemezmişim emek
SFX ї imek inyemezmişim imek
SFX ї ümek ünyemezmişim ümek
SFX ї emek enyemezmişiz emek
SFX ї imek inyemezmişiz imek
SFX ї ümek ünyemezmişiz ümek
SFX ї emek enyemezmişler/ѧ emek
SFX ї imek inyemezmişler/ѧ imek
SFX ї ümek ünyemezmişler/ѧ ümek
SFX ї emek enyemezmişsin emek
SFX ї imek inyemezmişsin imek
SFX ї ümek ünyemezmişsin ümek
SFX ї emek enyemezmişsiniz emek
SFX ї imek inyemezmişsiniz imek
SFX ї ümek ünyemezmişsiniz ümek
SFX ї emek enyemezse emek
SFX ї imek inyemezse imek
SFX ї ümek ünyemezse ümek
SFX ї emek enyemezsek emek
SFX ї imek inyemezsek imek
SFX ї ümek ünyemezsek ümek
SFX ї emek enyemezseler/ѧ emek
SFX ї imek inyemezseler/ѧ imek
SFX ї ümek ünyemezseler/ѧ ümek
SFX ї emek enyemezsem emek
SFX ї imek inyemezsem imek
SFX ї ümek ünyemezsem ümek
SFX ї emek enyemezsen emek
SFX ї imek inyemezsen imek
SFX ї ümek ünyemezsen ümek
SFX ї emek enyemezseniz emek
SFX ї imek inyemezseniz imek
SFX ї ümek ünyemezseniz ümek
SFX ї emek enyemezsin emek
SFX ї imek inyemezsin imek
SFX ї ümek ünyemezsin ümek
SFX ї emek enyemezsindir emek
SFX ї imek inyemezsindir imek
SFX ї ümek ünyemezsindir ümek
SFX ї emek enyemezsiniz emek
SFX ї imek inyemezsiniz imek
SFX ї ümek ünyemezsiniz ümek
SFX ї emek enyemezsinizdir emek
SFX ї imek inyemezsinizdir imek
SFX ї ümek ünyemezsinizdir ümek
SFX ї emek enyemiyor emek
SFX ї imek inyemiyor imek
SFX ї ümek ünyemiyor ümek
SFX ї emek enyemiyordu emek
SFX ї imek inyemiyordu imek
SFX ї ümek ünyemiyordu ümek
SFX ї emek enyemiyorduk emek
SFX ї imek inyemiyorduk imek
SFX ї ümek ünyemiyorduk ümek
SFX ї emek enyemiyordum emek
SFX ї imek inyemiyordum imek
SFX ї ümek ünyemiyordum ümek
SFX ї emek enyemiyordun emek
SFX ї imek inyemiyordun imek
SFX ї ümek ünyemiyordun ümek
SFX ї emek enyemiyordunuz emek
SFX ї imek inyemiyordunuz imek
SFX ї ümek ünyemiyordunuz ümek
SFX ї emek enyemiyordur emek
SFX ї imek inyemiyordur imek
SFX ї ümek ünyemiyordur ümek
SFX ї emek enyemiyorken emek
SFX ї imek inyemiyorken imek
SFX ї ümek ünyemiyorken ümek
SFX ї emek enyemiyorlar/Ў emek
SFX ї imek inyemiyorlar/Ў imek
SFX ї ümek ünyemiyorlar/Ў ümek
SFX ї emek enyemiyorlardı emek
SFX ї imek inyemiyorlardı imek
SFX ї ümek ünyemiyorlardı ümek
SFX ї emek enyemiyorlardır emek
SFX ї imek inyemiyorlardır imek
SFX ї ümek ünyemiyorlardır ümek
SFX ї emek enyemiyorlarmış emek
SFX ї imek inyemiyorlarmış imek
SFX ї ümek ünyemiyorlarmış ümek
SFX ї emek enyemiyorlarsa emek
SFX ї imek inyemiyorlarsa imek
SFX ї ümek ünyemiyorlarsa ümek
SFX ї emek enyemiyormuş emek
SFX ї imek inyemiyormuş imek
SFX ї ümek ünyemiyormuş ümek
SFX ї emek enyemiyormuşlar/Ў emek
SFX ї imek inyemiyormuşlar/Ў imek
SFX ї ümek ünyemiyormuşlar/Ў ümek
SFX ї emek enyemiyormuşsun emek
SFX ї imek inyemiyormuşsun imek
SFX ї ümek ünyemiyormuşsun ümek
SFX ї emek enyemiyormuşsunuz emek
SFX ї imek inyemiyormuşsunuz imek
SFX ї ümek ünyemiyormuşsunuz ümek
SFX ї emek enyemiyormuşum emek
SFX ї imek inyemiyormuşum imek
SFX ї ümek ünyemiyormuşum ümek
SFX ї emek enyemiyormuşuz emek
SFX ї imek inyemiyormuşuz imek
SFX ї ümek ünyemiyormuşuz ümek
SFX ї emek enyemiyorsa emek
SFX ї imek inyemiyorsa imek
SFX ї ümek ünyemiyorsa ümek
SFX ї emek enyemiyorsak emek
SFX ї imek inyemiyorsak imek
SFX ї ümek ünyemiyorsak ümek
SFX ї emek enyemiyorsalar/Ў emek
SFX ї imek inyemiyorsalar/Ў imek
SFX ї ümek ünyemiyorsalar/Ў ümek
SFX ї emek enyemiyorsam emek
SFX ї imek inyemiyorsam imek
SFX ї ümek ünyemiyorsam ümek
SFX ї emek enyemiyorsan emek
SFX ї imek inyemiyorsan imek
SFX ї ümek ünyemiyorsan ümek
SFX ї emek enyemiyorsanız emek
SFX ї imek inyemiyorsanız imek
SFX ї ümek ünyemiyorsanız ümek
SFX ї emek enyemiyorsun emek
SFX ї imek inyemiyorsun imek
SFX ї ümek ünyemiyorsun ümek
SFX ї emek enyemiyorsundur emek
SFX ї imek inyemiyorsundur imek
SFX ї ümek ünyemiyorsundur ümek
SFX ї emek enyemiyorsunuz emek
SFX ї imek inyemiyorsunuz imek
SFX ї ümek ünyemiyorsunuz ümek
SFX ї emek enyemiyorsunuzdur emek
SFX ї imek inyemiyorsunuzdur imek
SFX ї ümek ünyemiyorsunuzdur ümek
SFX ї emek enyemiyorum emek
SFX ї imek inyemiyorum imek
SFX ї ümek ünyemiyorum ümek
SFX ї emek enyemiyorumdur emek
SFX ї imek inyemiyorumdur imek
SFX ї ümek ünyemiyorumdur ümek
SFX ї emek enyemiyoruz emek
SFX ї imek inyemiyoruz imek
SFX ї ümek ünyemiyoruz ümek
SFX ї emek enyemiyoruzdur emek
SFX ї imek inyemiyoruzdur imek
SFX ї ümek ünyemiyoruzdur ümek
SFX ї emek enyerekçesine emek
SFX ї imek inyerekçesine imek
SFX ї ümek ünyerekçesine ümek
SFX ї emek enyesin emek
SFX ї imek inyesin imek
SFX ї ümek ünyesin ümek
SFX ї emek enyesiniz emek
SFX ї imek inyesiniz imek
SFX ї ümek ünyesiniz ümek
SFX ї emek enyeyim emek
SFX ї imek inyeyim imek
SFX ї ümek ünyeyim ümek
SFX ї emek enyselerdi emek
SFX ї imek inyselerdi imek
